臺灣新竹地方法院民事裁定
110年度輔宣字第16號
聲  請  人  張肯堂  


代  理  人  張堂歆律師                    
相  對  人  張宸誌  

上列當事人間請求聲請許可處分受輔助宣告人之不動產事件，本
院裁定如下：
    主      文
聲請駁回。
聲請程序費用由聲請人負擔。
    理    由
一、本件聲請意旨略以：相對人前經本院宣告為受輔助宣告之人
    ，並選定聲請人為輔助人。相對人已與配偶離婚，單獨擔任
    二名子女之監護人，而二名子女分別就讀大學四、三年級，
    再加上相對人之花費，每月花費約新臺幣5萬元左右，均由
    聲請人代為支付，然相對人無業亦無存款，聲請人則已84歲
    ，無其他收入，退休金亦不敷使用，爰聲請准聲請人處分相
    對人所有台北市○○區○○段○○段000地號土地及同段1892建號
    建物等語。
二、按受輔助宣告之人為下列行為時，應經輔助人同意。但純獲
    法律上利益，或依其年齡及身分、日常生活所必需者，不在
    此限：(一)為獨資、合夥營業或為法人之負責人。(二)為消
    費借貸、消費寄託、保證、贈與或信託。(三)為訴訟行為。
    (四)為和解、調解、調處或簽訂仲裁契約。(五)為不動產、
    船舶、航空器、汽車或其他重要財產之處分、設定負擔、賣
    賣、租賃或借貸。(六)為遺產分割、遺贈、拋棄繼承權或其
    他相關權利。(七)法院依前條聲請權人或輔助人之聲請，所
    指定之其他行為；第1 項所列應經同意之行為，無損害受輔
    助宣告之人利益之虞，而輔助人仍不為同意時，受輔助宣告
    之人得逕行聲請法院許可後為之，民法第15條之2 第1 項、
    第4 項定有明文。揆諸前揭規定，受輔助宣告之人並未喪失
    行為能力，且法律未完全剝奪其財產處分權，受輔助宣告之
    人為不動產之處分、設定負擔、買賣、租賃或借貸之行為時
    ，僅需取得輔助人之同意即可，倘輔助人不為同意，且無損
    害受輔助宣告之人利益之虞，受輔助宣告之人始有聲請法院
    許可之必要。再輔助人僅有幫助受輔助宣告人判斷其所為法
    律行為是否因意思表示之瑕疵而有不利於輔助人之情事，對
    輔助人所為法律行為予以同意與否之權能，並無請求法院許
    可輔助人代理處分受輔助宣告人財產之餘地，此觀民法第11
    13條之1 第2 項就輔助人及有關輔助之職務規定並無準用同
    法第1101條第2 項第1 款「受監護宣告之人，其監護人代理
    受監護人購置或處分不動產之行為，非經法院許可，不生效
    力。」之規定自明。
三、聲請人前揭主張之事實，業據提出本院102年度輔宣字第4號
    裁定影本、戶籍謄本及土地、建物第一類登記謄本等件為憑
    ，並經本院調取102年度輔宣字第4號輔助宣告卷宗，查核無
    訛。又聲請人雖為如聲請意旨所載之主張，然依上開說明，
    相對人既僅受輔助宣告，其輔助人即聲請人尚不得透過法院
    裁定許可之方式，代理相對人處分不動產，相對人果有處分
    其不動產之需要，僅需於取得聲請人同意後，即可自行為之
    ，亦無請求法院許可處分相對人不動產之必要，本件聲請人
    以輔助人身分聲請本院准予處分受輔助宣告人不動產，於法
    未合，應予駁回。
四、依家事事件法第177條第2項、第164條第3項，裁定如主文。
中　　華　　民　　國　　110 　年　　5 　　月　　31　　日
                  家事法庭　法  官　林宗穎　    
以上正本係照原本作成。
如對本裁定抗告須於裁定送達後10日內向本院提出抗告狀。
中　　華　　民　　國　　110 　年　　6 　　月　　 1　　日
                            書記官　吳美雲